臺灣高雄地方法院刑事判決　　　　　　　　　　　　九十一年度易緝字第一四五號
　　公　訴　人　臺灣高雄地方法院檢察署檢察官
　　被　　　告　戊○○
右列被告因竊盜案件，經檢察官提起公訴（八十九年度偵字第二五０二號），本院判
決如左：
    主  文
戊○○連續竊盜，累犯，處有期徒刑伍月，如易科罰金，以參佰元折算壹日。
    事  實
一、戊○○前於民國八十五年間曾因贓物、逃亡等案件，分別經臺灣臺南地方法院、
    軍事法院各判處有期徒刑一年二月及二年四月，並經臺灣臺南地方法院定其應執
    行刑為有期徒刑三年六月確定，於八十八年八月二十二日執行完完畢。詎仍不知
    悔改，竟基於意圖為自己不法所有之概括犯意，於八十八年十二月十六日十二時
    許，在高雄縣林園鄉○○村○○○路二五巷二六號探訪曾為其僱主之乙○○後，
    見乙○○夫妻二人外出，無人在家之際，趁機竊取乙○○所有，停放於該處之已
    繳銷車牌，引擎號碼為四Ｇ三三Ｃ二三０二六號自用小貨車一輛得手，供己代步
    使用。嗣又承前之犯意，於八十九年一月二十一日十九時三十分許，在高雄縣甲
    仙鄉關山村中和巷三七號甲○○所有之雞寮內竊得土雞一隻，適為因目睹有陌生
    人進入其雞寮內而折返察看之甲○○所撞見，戊○○見狀乃佯稱係在路上抓到後
    ，便將手上之土雞交還予甲○○，隨即藏匿於停放在住處附近之上開自用小貨車
    內，旋為警循線查獲。
二、案經乙○○、甲○○訴由高雄縣警察局旗山分局移送臺灣高雄地方法院檢察署檢
    察官偵查起訴。
    理  由
一、訊據被告戊○○對於右揭時地，遭告訴人甲○○發現手上抱有甲○○所飼養之土
    雞一隻，乃將之歸還後藏身於上開自用小貨車上等事實不諱，惟矢口否認有何竊
    盜犯行，辯稱當時因喝很多酒，醉了無法走回家，看到小貨車停在路旁，車門沒
    有鎖，便進入裡面睡覺，沒有偷車也沒有偷土雞云云。經查，右揭事實，業據告
    訴人乙○○及甲○○於警訊中指訴綦詳，復有高雄縣警察局林園分局中芸分駐所
    受理各類案件紀錄表、汽車新領牌照登記書、車籍作業系統查詢認可資料各一紙
    及贓物認領保管單二紙在卷可佐，雖被告仍以前開情詞置辯，然告訴人乙○○所
  有之前開自小貨車確係在被告來訪後隨即被竊，且於失竊後月餘，又因被告竊取
    告訴人甲○○所養土雞一隻被發現後，由警員在被告住處附近停放之前開小貨車
    上查獲被告藏身於車內，是衡諸吾人之一般生活經驗，該車顯係被告竊得後停放
    其住處附近，以便利自己使用甚明。另被告遭告訴人甲○○當場發覺手中抱有其
    所飼養之土雞時，未詳加辨明是否真係告訴人所有，即迅即將之歸還告訴人後，
    藏身於車內，益徵其自忖有違法行為在先而不敢再為辯解以求脫身至為灼然，是
    綜上所述，被告前開辯解，要屬飾卸之詞，不足採信，本件事證已明，被告犯行
    洵堪認定。
二、核被告所為，係犯刑法第三百二十條第一項之竊盜罪。被告所為二次竊盜犯行，
    時間緊接，犯罪構成要件相同，顯係出於概括之犯意為之，為連續犯，應依刑法
    第五十六條之規定以一罪論，並加重其刑。又被告曾於八十五年間，因贓物、逃
    亡等案件，分別經臺灣臺南地方法院、軍事法院各判處有期徒刑一年二月及二年
    四月，並經臺灣臺南地方法院定其應執行刑為有期徒刑三年六月確定，於八十八
    年八月二十二日執行完畢乙節，有臺灣高等法院被告全國前案紀錄表在卷可稽，
    其於五年內再犯本件有期徒刑以上刑之罪，為累犯，應依刑法第四十七條、第七
    十條之規定遞加重其刑。爰審酌被告有贓物等犯罪前科，猶不知惕勵，為圖私利
    ，即恣意竊取他人財物，所為非是，本不宜輕縱，惟念其犯罪情節非屬重大，且
    所竊之物業經告訴人領回，未擴大損害之範圍等一切情狀，量處如主文所示之刑
    ，併諭知易科罰金之折算標準，以資懲儆。又刑法第四十一條業已於九十年一月
    十日修正公布，並於九十年一月十二日生效，依其修正內容為犯最重本刑為五年
    以下有期徒刑以下之刑之罪，而受六個月以下有期徒刑或拘役之宣告，因身體、
    教育、職業、家庭之關係或其他正當事由，執行顯有困難者，得以一元以上三元
    以下折算一日，得易科罰金；另易科罰金之事項應依新法即裁判時之法律而無刑
    法第二條第一項但書之適用，亦經最高法院二十四年七月總會決議在案，是就被
    告宣告之刑乃依新法併以諭知易科罰金之折算標準，附此敘明。
三、公訴人另以被告於八十八年四月二十一日十六時許，在台東山復興路一七一號前
    竊取丁○○所有車牌號碼ＰＳＡ─一八二號重型機車一輛得手，因認被告亦涉犯
    刑法第三百二十條第一項之竊盜嫌，而以八十九年度偵字第五八六九號移送併辦
    。惟按犯罪事實應依證據認定之，無證據不得推定其犯罪事實，刑事訴訟法第一
    百五十四條定有明文。訊據被告堅決否認有竊取丁○○所有機車之犯行，辯稱：
    該機車係伊於以三百元向舊貨商買來自己騎用，買時即未懸掛車牌，車子不是偷
    來的等語。經查，前揭機車確屬失竊之贓車，固據證人即被害人丁○○之姊夫丙○○於警訊及本院審理時證述屬實，並有車輛竊盜車牌失竊資料個別查詢報表查
    詢事輛認可資料表、贓物領結各一紙在卷可憑，惟被害人及證人丙○○均無法確
    切指認究係何人竊取，又綜核全卷之資料，亦無其他積極證據足認被告涉有此部
    分犯行，且惟衡諸常情，一般人持有贓物，其原因非只竊盜一端，亦有可能係他
    人所交付，或撿拾而得，故不能僅憑被告有持有贓物之事實，即遽認被告有竊盜
    上開機車之犯行，是本院認被告此部分犯罪嫌疑尚有不足，自無從併予審理，至
    被告是否另涉贓物犯行，均宜由檢察官另行處理，併此敘明。
據上論斷，應依刑事訴訟法第二百九十九條第一項前段，刑法第二條第一項前段、第
五十六條、第三百二十條第一項、第四十七條、修正後第四十一條第一項前段，罰金
罰鍰提高標準條例第一條前段、第二條，判決如主文。
中      華      民      國    九十一    年      八      月      七      日
                                  臺灣高雄地方法院刑事第三庭
                                      法    官  柯彩燕
右正本證明與原本無異。
如不服本判決，應於判決送達後十日內，向本院提出上訴狀。
                                書記官    楊真芬
中    華    民    國      九十一      年      八      月      九      日
